最高法院刑事判決                                八十八年度台上字第三一五號
    上 訴 人
    即自訴人  乙○○
              丙○○
    被    告  甲○○
右上訴人等因自訴被告偽造文書等罪案件，不服台灣高等法院中華民國八十七年三月
十日第二審判決（八十六年度上訴字第五三五五號，自訴案號：台灣台北地方法院八
十六年度自字第五三二號），提起上訴，本院判決如左：
    主  文
上訴駁回。
    理  由
一偽造文書部分：
按刑事訴訟法第三百七十七條規定，上訴於第三審法院，非以判決違背法令為理由，
不得為之。是當事人提起第三審上訴，應以原判決違背法令為理由，係屬法定要件。
如果上訴理由狀並未依據卷內訴訟資料，具體指摘原判決不適用何種法則或如何適用
不當，或所指原判決之違法情事，顯與法律規定得為第三審上訴理由之違法情形不相
適合時，均應認其上訴為違背法律上之程式，予以駁回。本件原判決綜合調查證據之
結果，維持第一審諭知被告甲○○無罪之判決，駁回上訴人等在第二審之上訴，已詳
其憑以認定之理由，並以被告刻製上訴人等之印章，填寫設立公司之申請書等文件
，係在上訴人與被告訂立之得威力公司創業店加盟契約之授權範圍內，並無偽造之可
言，於理由內詳為說明。從形式上觀察，原判決並無任何違背法令之處。至案外人劉
文平並非本件自訴人，原判決理由末段雖說明「被告甲○○明知劉文平未出資股款而
虛偽記載其股款新台幣二萬元並申請公司設立登記，且劉某並未參加發起人會議，被
告涉嫌偽造文書部分，因未提起自訴，應由檢察官另為處理。」等語，惟此為另一事
實，與本件上訴人自訴範圍無關，本屬贅文，原判決併予說明，尚無上訴理由所指理
由矛盾之違法。其餘上訴意旨，亦僅就與判決無關之枝節事項或原審職權之適法行使
，任憑己見，漫事指摘，顯不足據以辨認原判決已具備違背法令之形式要件，其上訴
違背法律上之程式，應予駁回。
二詐欺部分：
按刑事訴訟法第三百七十六條所列各罪案件，經第二審判決者，不得上訴於第三審法
院，法有明文。本件上訴人等自訴被告詐欺部分，屬刑事訴訟法第三百七十六條第四
款之案件，且依上訴人等自訴之事實及自訴狀所指，與前述偽造文書部分，並無裁判
上一罪之關係，無審判不可分原則之適用，既經第二審判決，即告確定，自不得上訴
於第三審法院，上訴人等此部分之上訴，非法之所許，應併予駁回。
據上論結，應依刑事訴訟法第三百九十五條前段，判決如主文。
中      華      民      國    八十八    年      一      月    二十一    日
                              最高法院刑事第八庭
                                  審判長法官  謝  家  鶴
                                        法官  洪  文  章
                                        法官  花  滿  堂
                                        法官  陳  世  淙
                                        法官  洪  佳  濱
      右正本證明與原本無異
                                              書  記  官
中      華      民      國    八十八    年      一      月    二十九    日
